【裁判字號】    99,交易,782
【裁判日期】    991130
【裁判案由】    公共危險
【裁判全文】
臺灣臺北地方法院刑事判決             99年度交易字第782號
公  訴  人  臺灣臺北地方法院檢察署檢察官
被      告  阮啟民
上列被告因公共危險案件，經檢察官提起公訴（99年度偵字第
23101號），因被告於準備程序進行中，就被訴事實為有罪之陳
述，經本院告知簡式審判程序意旨，並聽取公訴人及被告之意見
後，本院裁定依簡式審判程序審理，判決如下：
    主  文
阮啟民服用酒類，不能安全駕駛動力交通工具而駕駛，處拘役伍
拾日，如易科罰金，以新臺幣壹仟元折算壹日。緩刑貳年。
    事  實
一、阮啟民明知服用酒類足以造成不能安全駕駛動力交通工具之
    危險，其於99年9月30日飲用酒類後，已足以影響其安全駕
    駛之狀態，竟仍於翌日即同年10月1日0時許，貿然駕駛車牌
    號碼為2K-9607號之自用小客車，自臺北市○○路往福州街
    方向行駛，迨行至福州街與和平西路口時，即將上開車輛停
    駛於該路口之人行道上，並於車內小憩，嗣於同日2時40分
    許，警方接獲民眾檢舉有車輛停放於人行道上，而前往上開
    地點叫醒阮啟民，並告誡其不得再為駕駛，詎阮啟民趁警轉
    身之際，逕行駛離現場，迄至臺北市○○街15號前，為警攔
    停，並測得呼氣酒精濃度為每公升0.84毫克。
二、案經臺北市政府警察局中正第二分局報告臺灣臺北地方法院
    檢察署檢察官偵查起訴。
    理  由
一、按除被告所犯為死刑、無期徒刑、最輕本刑為3 年以上有期
    徒刑之罪或高等法院管轄第一審案件者外，於法院行準備程
    序進行中，被告先就被訴事實為有罪之陳述時，審判長得告
    知被告簡式審判程序之旨，並聽取當事人、代理人、辯護人
    及輔佐人之意見後，裁定進行簡式審判程序；又簡式審判程
    序之證據調查，不受刑事訴訟法第159條第1項、第161條之2
    、第161條之3、第163條之1及第164條至第170條規定之限制
    ，刑事訴訟法第273條之1第1項、第273條之2分別定有明文
    。本件被告阮啟民所犯係死刑、無期徒刑、最輕本刑為3年
    以上有期徒刑以外之罪，其於準備程序中就被訴事實為有罪
    之陳述，經告知簡式審判程序之旨，並聽取公訴人、被告之
    意見後，認適宜由進行簡式審判程序，爰依刑事訴訟法第27
    3 條之1第1項規定，進行簡式審判程序，合先敘明。
二、訊據被告對於上揭犯罪事實坦承不諱，並有職務報告、臺北
    市政府警察局中正第二分局刑法第185條之3案件測試觀察紀
    錄表、汽機車駕駛人酒後生理協調平衡檢測紀錄表、臺北市
    政府警察局舉發違反道路交通管理事件通知單、臺北市政府
    警察局舉發違反交通違規移置保管車輛通知單、臺北市政府
    警察局呼氣酒精濃度測試確認單、酒精測試濃度表、車號查
    詢汽車車籍列印資料、經濟部標準檢驗局呼氣酒精測試器檢
    定合格證書等各1紙等在卷可稽，是被告前開任意性自白有
    上開證據足資佐證，堪認與事實相符，應予採信。且按刑法
    第185條之3所規定服用酒類，不能安全駕駛動力交通工具而
    駕駛者，應負刑事責任，揆其立法目的在藉抽象危險犯之犯
    罪構成要件，以嚇阻酒後駕車者對道路交通安全之危害，本
    不以發生實害為必要。而所謂不能安全駕駛之認定，並無一
    定之數值可供界定，而係由法院以一般社會通念之客觀標準
    ，足生公共危險時即足。目前行政機關所採取締酒後駕車之
    參考標準，係依法務部於88年5月10日邀集司法院刑事廳、
    交通部、行政院衛生署、內政部警政署及中央警察大學等機
    關開會，所為凡呼氣酒精濃度逾每公升含0.55毫克時，即屬
    不能安全駕駛之決議。上開會議決議本身固僅屬檢警取締酒
    後駕車之參考，尚無拘束法院之效力，惟以上開會議決議所
    採之標準，係參考美國、德國及日本等國家所進行之酒精濃
    度與精神狀態之測試實驗，亦即各項實驗均發現凡呼氣中酒
    精濃度達每公升0.55毫克時，就人之生理方面，已產生視覺
    反應遲鈍、影像不能集中、同時不能看清前方路況及車旁照
    後鏡等狀況，及駕駛能力已受有影響、肇事率已為一般人正
    常人之10倍之事實。而被告經警攔檢測試其呼氣中酒精濃度
    每公升高達0.84毫克，是依據上開說明，被告確有於飲用酒
    類後，已達不能安全駕駛動力交通工具而仍然駕駛之犯行。
    從而，本件事證明確，被告犯行已堪認定，應予以依法論科
    。
三、核被告所為係犯刑法第185條之3服用酒類不能駕駛動力交通
    工具而駕駛之公共危險罪。又被告酒後駕駛上開車輛先自臺
    北市○○路往福州街與和平西路口，復又自該處行駛至福州
    街15號前，係於密接之時間實施，各行為之獨立性極為薄弱
    ，且係出於單一酒後駕車犯意下所為，依一般社會健全觀念
    ，在時間差距上難以強行分開，應視為數個舉動之接續施行
    ，合為包括之一行為予以評價，屬接續犯。爰審酌被告未曾
    故意犯罪受有期徒刑以上刑之宣告，素行尚可，此有臺灣高
    等法院被告前案紀錄表在卷可稽，而酒精成分對人之意識能
    力具有不良影響，超量飲酒後會導致對週遭事務之辨識及反
    應能力較平常狀況薄弱，被告服用酒類達平衡感、穩定性、
    控制力、注意力、駕駛能力均降低、意識模糊不清、嚴重不
    能安全駕駛之程度，猶執意駕駛動力交通工具，對一般往來
    之人車具有高度危險性，竟仍罔顧他人生命、身體、健康、
    財產之安全，貿然為危險駕駛之行為，且於警勸阻後竟趁隙
    駛離現場，惟念及其犯後坦承犯行，知所悔悟，加以尚未因
    酒後駕車肇事致人死傷或發生任何財產損失等一切情狀，量
    處如主文所示之刑，並諭知易科罰金之折算標準，以資懲儆
    。且認被告經此偵審程序及刑之宣告後，應知警惕而無再犯
    之虞，復審酌被告業已繳交新臺幣10萬元之捐款予財團法人
    伊甸社會福利基金會，此有財團法人伊甸社會福利基金會之
    收據及郵政劃撥儲金存款單各1紙在卷可憑，因認暫不執行
    其刑為當，予以宣告被告緩刑2年，以啟自新。
四、據上論斷，依刑事訴訟法第284條之1、第273條之1第1項、
    第299條第1項前段，刑法第185條之3、第41條第1項前段、
    第74條第1項第1款，判決如主文。
本案經檢察官李彥霖到庭執行職務
中    華    民    國    99    年    11    月    30    日
                  刑事第十七庭  法  官  楊雅清
以上正本證明與原本無異。
如不服本判決應於收受送達後10日內向本院提出上訴書狀，並應
敘述具體理由；其未敘述上訴理由者，應於上訴期間屆滿後20日
內向本院補提理由書（均須按他造當事人之人數附繕）「切勿逕
送上級法院」。
                                書記官  吳俊龍
中    華    民    國    99    年    11    月    30    日
附錄本案論罪科刑法條全文：
中華民國刑法第185條之3
服用毒品、麻醉藥品、酒類或其他相類之物，不能安全駕駛動力
交通工具而駕駛者，處 1 年以下有期徒刑、拘役或科或併科 15
萬元以下罰金。

司法院資訊處製作；財團法人民間司法改革基金會備份。
